臺灣高等法院高雄分院刑事判決　　　　 96年度上易字第780號
上　訴　人
即　被　告　甲○○
　　　　　　　　　　現役軍人：南部地區巡防局第六巡防總隊
上列上訴人因竊盜案件，不服臺灣高雄地方法院96年度易字第16
60號中華民國96年6 月27日第一審判決（起訴案號：臺灣高雄地
方法院檢察署95年度偵字第31100 號），提起上訴，本院判決如
下：
    主  文
原判決撤銷。
甲○○犯如附表所示竊盜等罪，各處如附表所示之刑，各減為如
附表所示之刑，扣案如附表沒收欄所示之物，均沒收之。應執行
有期徒刑玖月又拾伍日，扣案如附表沒收欄所示之物，均沒收之
。
    事  實
一、甲○○意圖為自己不法所有，基於竊盜之犯意，於附表所示
    時間、地點，以如附表所示手段，分別竊取如附表所示被害
    人丁○○、丙○○、戊○○及乙○○等人財物，嗣甲○○於
    附表編號四所示時、地行竊後，在該大樓11樓之6 空屋內睡
    覺，而為大樓管理員乙○○發現報警後逃離現場，為警於民
    國95年11月24日14時許，追躡甲○○至高雄市前金區○○○
    路187 號前逮捕而查獲，並在其攜帶之包包內扣得該大樓管
    理室鑰匙1 副及契約書一份，另扣得其所有，供附表編號二
    、四所示犯罪使用，客觀上對人之生命、身體安全，具行兇
    危險性之T 型起子1 支、及其所有供附表編號四所示犯罪使
    用，亦具行兇危險性之水果刀1 把、無殺傷力模型槍1 支等
    物，另扣得其竊得之戊○○之身分證影本1 張、丙○○之玉
    山銀行存簿1 本、丁○○之身分證及行照各1 張。嗣經其同
    意帶同前往高雄市○○區○○路371 巷20號住處，扣得竊得
    之戊○○所有之經典雙AElegance 提包、CordanLeather 背
    包、粉色背包駱色背包、黑色背包、米色小包、咖啡色皮夾
    、皮革皮夾、花色皮夾、經典雙A 鉛筆盒、玫瑰金錶各1 只
    、水晶項鍊及耳環1 套、總統石戒指、玫瑰金戒指各1 只三
    色項鍊、珍珠項鍊、附墜項鍊、珍珠手鍊各1 條、耳環24對
    、手錶帶4 個等物，而悉上情。
二、案經高雄市政府警察局新興分局移送臺灣高雄地方法院檢察
    署檢察官偵查起訴。
    理  由
一、按被告以外之人於審判外之陳述，雖不符刑事訴訟法第159
    條之1 至第159 條之4 規定，而經當事人於審判程序同意作
    為證據，法院審酌該言詞陳述或書面陳述作成時之情況，認
    為適當者，亦得為證據；當事人、代理人或辯護人於法院調
    查證據時，知有同法第159 條第1 項不得為證據之情形，而
    未於言詞辯論終結前聲明異議者，視為有前項之同意，同法
    第159 條之5 亦已明揭其旨。本案本院用以認定犯罪事實之
    被告以外之人之審判外之言詞及書面陳述，雖為傳聞證據，
    然檢察官及被告於原審法院審理時，及於本院言詞辯論終結
    前均未聲明異議，且本院審酌其等陳述作成時之情況，均無
    何不適當之情形，是依上開規定均得作為證據，合先敘明。
二、上揭犯罪事實，有下列證據為憑：
  (一)如附表編號一所示之犯行：業據被告坦承不諱，核與證人蕭
    光華於警詢時所證述之情節相符（見偵卷第10頁）。
  (二)如附表編號二所示之犯行：業據被告坦承不諱，核與證人丙○○於警詢時所證述之情節相符（見偵卷第20頁），並有扣
    押物品清單、贓物認領保管單1 張在卷供參（見偵卷第24頁
    ）。
  (三)如附表編號三所示之犯行：業據被告坦承不諱，核與證人戊○○於警詢（見警卷第6 頁至第7 頁）及偵查（見偵卷第34
    頁至第35頁）時所為之證述，暨證人劉秀玉於警詢（見警卷
    第8 頁至第9 頁）時證述之情節相符，並有扣押筆錄、扣押
    物品目錄表、贓物認領保管單、原料金買進登記簿及扣押物
    品現場照片（見警第11頁至第24頁）在卷供參。
  (四)如附表編號四所示之犯行：業據被告坦承不諱，核與證人乙○○於警詢（見警卷第5 頁）及偵查（見偵卷第36頁）時證
    述之情節相符，且有扣押物品清單、贓物認領保管單（見警
    卷第23頁）、照片2 張（見警卷第24頁）在卷供參，另扣案
    之模型槍1 支，係仿半自動手槍外型製造之玩具手槍，以壓
    縮槍身內彈簧為發射動力，經實際試射，其發射動能甚微，
    認無殺傷力，有高雄縣政府警察局95年12月27日高縣警鑑字
    第0950077011號槍彈鑑定書在卷可憑（見偵卷第6 頁至第8
    頁）。
  (五)綜上，被告對於上開犯罪事實之自白，均有相當之證據資料
    予以補強佐證，應堪信為真實。本案事證明確，被告犯行均
    堪予認定，應依法論科。
二、按刑法第321 條第1 項第3 款之攜帶兇器竊盜罪，係以行為
    人攜帶兇器竊盜為其加重條件，此所謂兇器，其種類並無限
    制，凡客觀上足對人之生命、身體、安全構成威脅，具有危
    險性之兇器均屬之，且祇須行竊時攜帶此種具有危險性之兇
    器為已足，並不以攜帶之初有行兇之意圖為必要（最高法院
    79年臺上字第5253號判例意旨參照）。被告於附表編號二、
    四行竊時所攜帶之T 型起子1 支、及於附表編號四行竊時所
    攜帶之水果刀1 把、無殺傷力模型槍1 支等物，均為足以傷
    害人生命、身體之器械，顯為具有危險性之兇器。核被告所
    為如附表編號一、三之犯行，係犯刑法第320 條第1 項之普
    通竊盜罪，所為如附表編號二、四之犯行，係犯同法第321
    條第1 項第3 款之攜帶凶器竊盜罪，被告4 次竊盜犯行，犯
    意各別，行為互殊，應分論併罰
三、原審認被告上開犯罪事證明確，因而予以論罪科刑，固非無
    見；惟查，96年6 月15日訂定之中華民國九十六年罪犯減刑
    條例，業於96年7 月4 日經總統公布，於同年月16日施行，
    被告上開犯罪，均係在96年4 月24日以前，所犯非屬該條例
    第3 條第1 項所定不予減刑之罪，而均應依該條例規定減刑
    ，原審未及依該條例規定減刑，尚有未洽。被告以原審判決
    量刑過重為由，而提起上訴，雖無理由，但原審判決既有上
    開違誤，自仍應由本院予以全部撤銷改判。
四、爰審酌被告正值青年，不思獲取財物之正當途徑以滿足其物
    質需求，為貪一時之慾，即行竊取如附表所示之物品，除造
    成被害人之損失外，亦對社會治安有不良之影響，行為確有
    不當，惟念及其年輕失慮，犯後尚能坦承犯行，態度尚佳，
    且為本件犯行前，未曾受有期徒刑以上刑之宣告，有臺灣高
    等法被告全國前案紀錄表在卷可查，素行尚佳等一切情狀，
    酌情分別量處如附表宣告刑欄所示之刑，另96年6 月15日訂
    定之中華民國九十六年罪犯減刑條例，業於96年7 月4 日經
    總統公布，於同年月16日施行，被告上開犯罪，均係在96年
    4 月24日以前，所犯非屬該條例第3 條第1 項所列不予減刑
    之罪名，爰均依同條例第2 條第1 項第3 款、第7 條規定減
    其刑期二分之一，並定其應執行刑如主文第2 項所示，以資
    儆懲。另扣案如附表編號二、四所示T 型起子1 支、水果刀
    1 把及模型槍1 支，係被告所有供其行竊所用之之物，爰均
    依刑法第38條第1 項第2 款宣告沒收之。
五、被告經合法傳喚，無正當理由不到庭，爰不待其陳述，逕行
    判決。
據上論結，應依刑事訴訟法第369 條第1 項前段、第364 條、第
371 條、第299 條第1 項前段，刑法第320 條第1 項、第321 條
第1 項第3 款、第38條第1 項第2 款、第51條第5 款，刑法施行
法第1 條之1 ，中華民國96年罪犯減刑條例第2 條第1 項第3 款
、第7 條，判決如主文。
本案經檢察官李門騫到庭執行職務。
中　　華　　民　　國　　96　　年　　10　　月　　17　　日
                  刑事第七庭  審判長法  官     莊飛宗
                                    法  官     孫啟強
                                    法  官     邱明弘
以上正本證明與原本無異。
不得上訴。
中　　華　　民　　國　　96　　年　　10　　月　　17　　日
                                    書記官     黃玉珠
附表：
┌─┬───┬────┬─────┬────┬────┬──┐
│編│時 間 │地   點 │竊盜方式及│  罪 名 │宣告刑  │沒收│
│號│      │        │所竊財物  │        │及減刑  │    │
│  │      │        ├─────┤        │        │    │
│  │      │        │所犯法條  │        │        │    │
├─┼───┼────┼─────┼────┼────┼──┤
│一│95年10│高雄市保│被告徒手竊│犯竊盜罪│有期徒刑│    │
│  │月中旬│泰路上  │取被害人蕭│        │3月，減 │    │
│  │某日  │        │富獻停放在│        │為有期徒│    │
│  │      │        │前址之車牌│        │刑1月又 │    │
│  │      │        │號碼MDK-60│        │15日    │    │
│  │      │        │3 號重型機│        │        │    │
│  │      │        │車置物箱內│        │        │    │
│  │      │        │之身分證及│        │        │    │
│  │      │        │行照。    │        │        │    │
│  │      │        ├─────┤        │        │    │
│  │      │        │刑法第320 │        │        │    │
│  │      │        │條第1 項  │        │        │    │
├─┼───┼────┼─────┼────┼────┼──┤
│二│95年11│高雄市和│被告以其所│犯攜帶凶│有期徒刑│T 型│
│  │月12日│平二路與│有，客觀上│器竊盜罪│7月，減 │起子│
│  │8時許 │廣州街口│足對人之生│        │為有期徒│1支 │
│  │      │        │命、身體、│        │刑3月又 │    │
│  │      │        │安全構成威│        │15日    │    │
│  │      │        │脅，具有危│        │        │    │
│  │      │        │險性之凶器│        │        │    │
│  │      │        │T型 起子竊│        │        │    │
│  │      │        │取被害人楊│        │        │    │
│  │      │        │勝元置放在│        │        │    │
│  │      │        │上址機車置│        │        │    │
│  │      │        │物箱內之玉│        │        │    │
│  │      │        │山銀行帳號│        │        │    │
│  │      │        │：0000000 │        │        │    │
│  │      │        │0000000號 │        │        │    │
│  │      │        │帳戶存簿及│        │        │    │
│  │      │        │長壽香菸。│        │        │    │
│  │      │        ├─────┤        │        │    │
│  │      │        │刑法第321 │        │        │    │
│  │      │        │條第1 項第│        │        │    │
│  │      │        │3 款      │        │        │    │
├─┼───┼────┼─────┼────┼────┼──┤
│三│95年11│高雄市新│被告趁無人│犯竊盜罪│有期徒刑│    │
│  │月13日│興區南臺│之際，在被│（侵入住│4月，減 │    │
│  │7 時至│路99號4 │害人戊○○│宅部分未│為有期徒│    │
│  │8 時許│樓A室   │前開住處門│據告訴）│刑2月   │    │
│  │      │        │口旁之鞋櫃│        │        │    │
│  │      │        │中取出該處│        │        │    │
│  │      │        │之鑰匙，並│        │        │    │
│  │      │        │持前揭鑰匙│        │        │    │
│  │      │        │開啟上址大│        │        │    │
│  │      │        │門入內竊取│        │        │    │
│  │      │        │戊○○所有│        │        │    │
│  │      │        │之經典雙AE│        │        │    │
│  │      │        │legance提 │        │        │    │
│  │      │        │包、Cordan│        │        │    │
│  │      │        │Leather背 │        │        │    │
│  │      │        │包、粉色背│        │        │    │
│  │      │        │包駱色背包│        │        │    │
│  │      │        │、黑色背包│        │        │    │
│  │      │        │、米色小包│        │        │    │
│  │      │        │、咖啡色皮│        │        │    │
│  │      │        │夾、皮革皮│        │        │    │
│  │      │        │夾、花色皮│        │        │    │
│  │      │        │夾、經典雙│        │        │    │
│  │      │        │A 鉛筆盒、│        │        │    │
│  │      │        │玫瑰金錶各│        │        │    │
│  │      │        │1 只、水晶│        │        │    │
│  │      │        │項鍊及耳環│        │        │    │
│  │      │        │1 套、總統│        │        │    │
│  │      │        │石戒指、玫│        │        │    │
│  │      │        │瑰金戒指各│        │        │    │
│  │      │        │1 只三色項│        │        │    │
│  │      │        │鍊、珍珠項│        │        │    │
│  │      │        │鍊、附墜項│        │        │    │
│  │      │        │鍊、珍珠手│        │        │    │
│  │      │        │鍊各1 條、│        │        │    │
│  │      │        │耳環24對、│        │        │    │
│  │      │        │手錶帶4個 │        │        │    │
│  │      │        │（以上業已│        │        │    │
│  │      │        │發還被害人│        │        │    │
│  │      │        │保管），及│        │        │    │
│  │      │        │已於95年11│        │        │    │
│  │      │        │月13日變賣│        │        │    │
│  │      │        │予堤蟹銀樓│        │        │    │
│  │      │        │之金項鍊1 │        │        │    │
│  │      │        │條以及尚未│        │        │    │
│  │      │        │尋獲之耳環│        │        │    │
│  │      │        │2 對銀飾琥│        │        │    │
│  │      │        │珀項鍊1 條│        │        │    │
│  │      │        │、水晶耳環│        │        │    │
│  │      │        │1 對、手錶│        │        │    │
│  │      │        │2 只。    │        │        │    │
│  │      │        ├─────┤        │        │    │
│  │      │        │刑法第320 │        │        │    │
│  │      │        │條第1 項  │        │        │    │
├─┼───┼────┼─────┼────┼────┼──┤
│四│95年11│高雄市前│被告攜帶其│犯攜帶凶│有期徒刑│T 型│
│  │月24日│金區七賢│所有，客觀│器竊盜罪│7月，減 │起子│
│  │7 時至│二路201 │上足以對人│        │為有期徒│1 支│
│  │8 時許│號管理室│之生命、身│        │刑3月又 │、水│
│  │      │        │體安全構成│        │15日    │果刀│
│  │      │        │威脅且具有│        │        │1 把│
│  │      │        │危險性可供│        │        │、模│
│  │      │        │兇器使用之│        │        │型槍│
│  │      │        │T 型起子1 │        │        │1支 │
│  │      │        │支、水果刀│        │        │    │
│  │      │        │1 把及客觀│        │        │    │
│  │      │        │上足對人之│        │        │    │
│  │      │        │生命、身體│        │        │    │
│  │      │        │、安全構成│        │        │    │
│  │      │        │威脅，具有│        │        │    │
│  │      │        │危險性之未│        │        │    │
│  │      │        │具殺傷力模│        │        │    │
│  │      │        │型槍1 支，│        │        │    │
│  │      │        │趁四下無人│        │        │    │
│  │      │        │之際，侵入│        │        │    │
│  │      │        │被害人黃享│        │        │    │
│  │      │        │恩位於前址│        │        │    │
│  │      │        │之管理室內│        │        │    │
│  │      │        │，並竊得置│        │        │    │
│  │      │        │放在該處之│        │        │    │
│  │      │        │大樓空戶備│        │        │    │
│  │      │        │用鑰匙1 副│        │        │    │
│  │      │        │及房屋契約│        │        │    │
│  │      │        │書2 份。  │        │        │    │
│  │      │        ├─────┤        │        │    │
│  │      │        │刑法第321 │        │        │    │
│  │      │        │條第1 項第│        │        │    │
│  │      │        │3款       │        │        │    │
└─┴───┴────┴─────┴────┴────┴──┘
附錄法條：
刑法第321條第1項
犯竊盜罪而有左列情形之一者，處 6 月以上、 5 年以下有期徒
刑：
一、於夜間侵入住宅或有人居住之建築物、船艦或隱匿其內而犯
    之者。
二、毀越門扇、牆垣或其他安全設備而犯之者。
三、攜帶兇器而犯之者。
四、結夥三人以上而犯之者。
五、乘火災、水災或其他災害之際而犯之者。
六、在車站或埠頭而犯之者。
刑法第320條第1項
意圖為自己或第三人不法之所有，而竊取他人之動產者，為竊盜
罪，處 5 年以下有期徒刑、拘役或500元以下罰金。
